臺灣臺北地方法院刑事判決　　　　　　 96年度簡上字第158號
上　訴　人　甲○○
即　被　告
上列上訴人即被告因犯竊盜罪，不服本院96年度簡字第699號，
中華民國96年4月3日第一審簡易判決（聲請簡易處刑案號：臺灣
臺北地方法院檢察署95年度偵字第27322號），提起上訴，本院
合議庭判決如下：
    主  文
原判決撤銷。
甲○○竊盜，未遂，累犯，處有期徒刑伍月，如易科罰金，以新
臺幣壹仟元折算壹日。減為處有期徒刑貳月又拾伍日，如易科罰
金，以新臺幣壹仟元折算壹日。
    事  實
一、甲○○於民國94年間因犯竊盜罪，經本院以94年易字1089號
    刑事判決，判處有期徒刑4月確定，於95年3月3日執行完畢
    （構成累犯）。詎不知悔改，於民國95年12月2日下午3時10
    分許，在臺北市大安區○○○路○段270巷34號前，見乙○
    ○所有之車牌號碼4480-DL自用小客車停放於路旁，竟意圖
    為自己不法之所有，徒手打開車門而進入車內行竊，正於著
    手尋找行竊物品尚未得手之際，經乙○○返回停車處當場發
    覺報警而未遂。
二、案經臺北市政府警察局大安分局報告臺灣臺北地方法院檢察
    署檢察官偵查後聲請簡易判決處刑。
    理  由
一、訊據上訴人即被告甲○○對其於上揭時、地，在車牌號碼44
    80-DL自用小客車內搜尋物品而遭車主乙○○當場查獲乙節
    固供認屬實，惟矢口否認竊盜犯行，先辯稱：當時係因內急
    而至車內尋找衛生紙云云；嗣又辯稱，當日有喝酒、吃藥而
    神智不清，並無竊盜之犯意云云。然查，被告前於警詢、偵
    查時，就基於竊盜犯意而進入車內行竊乙節，業己供認不諱
    ，其在本院審理中翻異前詞，本非可採，況被告行竊之時間
    為下午3時，地點係在臺北市大安區○○○路○段270巷34號
    前，衡酌該時該地之客觀環境，並非在機關行號打烊之後，
    又在市區人煙稠密之處，非荒郊野外可比，被告若真內急而
    缺衛生紙，向周遭店家購買或過往行人索取，均非難事，豈
    有擅自進入他人所有之自用小客車內搜尋衛生紙之理？被告
    所辯，顯然悖於常情。又本件被告查獲後之第一次警詢時間
    ，係「95年12月2日下午4時30分」，距被告為犯罪行為之「
    下午3時許」，未逾2小時，而依其警詢筆錄所記載之答覆內
    容，顯然條理清楚，並無何神智不清之情形。且依被告警詢
    時供稱：「我於今日下午約14時，騎腳踏車出家門要前往建
    國花市買聖誕紅……四處閒逛走到建國南路一段270巷34 號
    前，看見該4480-DL自用小客車未上鎖，於是便起竊心打開
    車門進入車內看看有無物品可以竊取，沒想到不過1分鐘便
    被車主發現報警」等語以觀（參見95年度偵字第273 22號卷
    第8頁），被告不僅就行竊動機業已供認綦詳，且當時係騎
    腳踏車欲前往建國花市購買聖誕紅，顯非處於神智不清之狀
    態，彰彰明甚，足證被告於本院審理中辯稱，當時係在神智
    不清之狀態云云，顯係畏罪卸責之詞，委無足採。此外，被
    告係在下手行竊之際，恰因被害人乙○○返回停車處而遭當
    場發覺等情，業據被害人乙○○於警詢時證述明確，並有前
    開車輛照片2張附卷可憑，被告犯行，事證明確，洵堪認定
    。
二、被告甲○○徒手打開車門入內開始搜尋財物但尚未竊取得手
    ，即為被害人乙○○發覺而加以報警逮捕，是被告已著手於
    竊盜犯行之實行，而尚未達於取得財物實力支配之既遂狀態
    ，應屬未遂。核被告所為，係犯刑法第320條第3項、第1項
    之竊盜未遂罪，並得依同法第25條第2項規定，按既遂犯之
    刑減輕之。又被告前曾於5年內受有期徒刑執行完畢，有臺
    灣高等法院被告前案紀錄表1紙在卷可憑，其於受有期徒刑
    執行完畢後，5年以內，故意再犯本件有期徒刑以上之罪，
    為累犯，應依刑法第47條第1項規定加重其刑。原審認被告
    罪證明確，對被告論罪科刑，判處有期徒刑5月，如易科罰
    金，以新台幣1千元折算1日，固非無見。然按「犯罪在中華
    民國96年4月24日以前者，除本條例另有規定外，有期徒刑
    、拘役或罰金，減其刑期或金額2分之1」，96年7月4日制定
    公布，並自96年7月16日施行之中華民國九十六年罪犯減刑
    條例第2條第1項第3款定有明文。被告所犯上開竊盜罪之犯
    罪時間，係在95年12月2日，復核無同條例所定不予減刑之
    情形，即應依同條例第2條第1項第3款規定，減其刑期2分之
    1。原審未及適用中華民國九十六年罪犯減刑條例規定予以
    減刑，容有未洽。是被告提起上訴，雖無理由，惟原判決既
    有上開未及適用減刑條例之情形，仍應由本院予以撤銷改判
    。爰審酌被告犯罪之動機、目的、手段、所生危害及否認犯
    行之態度等一切情狀，量處如主文所示之刑及減得之刑，並
    諭知易科罰金之折算標準。
據上論斷，應依刑事訴訟法第455條之1第1項、第3項、第369 條
第1項前段、第299條第1項前段，刑法第320條第3項、第1項、第
25條、第47條第1項、第41條第1項前段，刑法施行法第1條之1，
中華民國九十六年罪犯減刑條例第2條第1項第3款、第7條、第9
條，判決如主文。
本案經檢察官熊南彰到庭執行職務。
中　　華　　民　　國　　96　　年　　8 　　月　　9 　　日
                        臺灣臺北地方法院刑事第十五庭
                            審判長法  官   廖紋妤
                                  法  官   吳麗英
                                  法  官   楊台清
上正本證明與原本無異。
不得上訴。
                                  書記官   陳麗津
中　　華　　民　　國　　96　　年　　8 　　月　　9 　　日
附錄本件論罪科刑法條全文：
刑法第三百二十條：意圖為自己或第三人不法之所有，而竊取他
                  人之動產者，為竊盜罪，處五年以下有期徒
                  刑、拘役或五百元以下罰金。
                  意圖為自己或第三人不法之利益，而竊佔他
                  人之不動產者，依前項之規定處斷。
                  前二項之未遂犯罰之。
